---
title: "Mujeres profesionales en las distintas áreas de la ciencia"
output:
  powerpoint_presentation:
    reference_doc: plantilla.curso.pptx
  ioslides_presentation: default
  slidy_presentation: default
  
---

```{r include=FALSE}
library(gsheet)

base<-gsheet2tbl("https://drive.google.com/file/d/17B7RYoztvY26S4xDjMIwNljL3b7CZ2Nu/view?usp=sharing")
summary(base)
names(base)
unique(base$area_descripcion)
unique(base$gran_area_descripcion)
```

## Tabla de proporciones de profesionales por grandes areas

```{r echo=FALSE, fig.align='right', message=FALSE, warning=FALSE, paged.print=FALSE}
library(tibble) 
library(knitr)
library(flextable)
T0.0<-xtabs(~ gran_area_descripcion+ sexo  , base)
table.0.0<-100*round(prop.table(T0.0,1),3)
tabla<-as_tibble(table.0.0)
Tabla<-flextable(tabla)
Tabla<-merge_v(Tabla, j=c("sexo"))
Tabla<-theme_vanilla(Tabla)
autofit(Tabla)
 
```

## Gráfico proporciones de profesionales por grandes areas
 
```{r echo=FALSE,  fig.height=5, fig.width=10,message=FALSE, warning=FALSE, paged.print=FALSE}
library(ggplot2)
bp<- ggplot(tabla, aes(x="", y=n, fill=sexo))+ 
  geom_bar(width = 1, stat = "identity")+ facet_grid(.~gran_area_descripcion)+
  theme(strip.text.x = element_text(size = 8, colour = "red", angle = 60)) 
bp + coord_polar("y", start=0)+ theme(legend.position="top")
```

## Análisis por gran área

- CIENCIAS NATURALES Y EXACTAS
- INGENIERÍAS Y TECNOLOGÍAS
- CIENCIAS MEDICAS Y DE LA SALUD
- CIENCIAS AGRÍCOLAS
- CIENCIAS SOCIALES
- HUMANIDADES


```{r message=FALSE, warning=FALSE, include=FALSE, paged.print=FALSE}
datos<-subset(base, gran_area_descripcion=="CIENCIAS AGRÍCOLAS" & area_descripcion!="SIN DATOS" & edad>0)
names(datos)
datos$area<-factor(datos$area_descripcion)
```


## Tabla: Porcentaje investigadores por sexo según disciplina
 
```{r echo=FALSE, message=FALSE, warning=FALSE}
 library(knitr)
 T1<-xtabs(~ area_descripcion+ sexo, datos)
 table.1<-100*round(prop.table(T1,1),3)
 kable(table.1,digits = 2) 
 
```
  
## Gráfico:Porcentaje investigadores por sexo según disciplina 

```{r echo=FALSE, fig.height=5, fig.width=10, message=FALSE, warning=FALSE}
  library(ggplot2) 
  proporciones<-as_tibble(table.1) 
  names(proporciones)<-c("area","sexo", "proporcion") 
  bp<- ggplot(proporciones, aes(x="", y=proporcion, fill=sexo))+ 
  geom_bar(width = 1, stat = "identity")+ facet_grid(.~area)+
  theme(strip.text.x = element_text(size = 8, colour = "black", angle = 60)) 
  bp + coord_polar("y", start=0)+ theme(legend.position="top") 
```

## Tabla: Rangos de edad segun categorias

```{r echo=FALSE, fig.height=5, fig.width=10, message=FALSE, warning=FALSE}
datos$grupo.edad<-cut(datos$edad,breaks = seq(10, 100, by = 20), 
labels =c( "< 30]" ,"(30-50]", "(50-70]", "(70-90]" ))
 T2<-xtabs(~area_descripcion +grupo.edad, datos)
 table.2<-100*round(prop.table(T2,1),2)
 kable(table.2)
```
 
## Gráfico: Rangos de edad según áreas

```{r echo=FALSE,fig.height=5, fig.width=10,  message=FALSE, warning=FALSE}
library(ggplot2)
c <- ggplot(datos, aes(grupo.edad, fill=sexo))
cc<-c + geom_bar(aes(y = (..count..)/tapply(..count..,..PANEL..,sum)[..PANEL..]))  + facet_grid(.~area_descripcion  )

ccc<-cc + theme(strip.text.x = element_text(size = 10, colour = "black", angle = 60))

ccc1<-ccc + theme(axis.text.x = element_text(angle=90, vjust=1, size=10))+ theme(legend.position="top")

cccc1<-ccc1+ggtitle("Distribución por genero") + theme(plot.title = element_text(lineheight=.8, face="bold",colour="black"))+ ylab("proporcion")
 print(cccc1)
```

## Tabla edad según las áereas 
 
```{r echo=FALSE, message=FALSE, warning=FALSE}
library(plyr)
library(flextable)
library(magrittr)
resumen <-ddply(datos, .(area_descripcion), summarise, edad.media=mean(edad, na.rm = TRUE), maximo=max(edad, na.rm = TRUE),minimo=min(edad, na.rm = TRUE))
colnames(resumen)<-c("Area","promedio","máxima", "mínima")
kable(resumen, digits = 2, caption=" ")
```

## Gráfico edad según las áereas y los años
 
```{r echo=FALSE, fig.height=5, fig.width=10}
library(ggplot2)
resumen <-ddply(datos, .(area, anio, sexo), summarise, edad.media=mean(edad, na.rm = TRUE), maximo=max(edad, na.rm = TRUE),minimo=min(edad, na.rm = TRUE))
g<-ggplot(resumen, aes(anio, edad.media,  color = area)) +geom_line(size=1)+ geom_point()+ facet_grid(.~sexo) + theme(
  legend.title = element_text(color = "blue", size = 14),
  legend.text = element_text(color = "red", size = 8)
)
 
print(g)

```

## Gráfico de dispersión de la edad según las áereas y los sexos

```{r echo=FALSE}
g1<- ggplot(datos, aes(area_descripcion,edad) )+ geom_boxplot( )+  theme(axis.text.x = element_text(angle=90, vjust=1,  size=8))+facet_grid(.~sexo)+coord_flip()+  theme_bw()
print(g1)
```



